臺灣臺南地方法院刑事判決
                                     109年度易字第1175號
公  訴  人  臺灣臺南地方檢察署檢察官
被      告  高永錡


上列被告因妨害自由等案件，經檢察官提起公訴（109年度偵字
第16319號），被告於本院審理程序中就被訴事實為有罪之陳述
，經告知簡式審判程序之旨，並聽取被告與公訴人意見後，本院
裁定以簡式審判程序進行審理，判決如下：
    主  文
高永錡犯強制罪，處拘役參拾日，如易科罰金，以新臺幣壹仟元
折算壹日；又犯公然侮辱罪，處罰金新臺幣參仟元，如易服勞役
，以新臺幣壹仟元折算壹日。
    事  實
一、高永錡於民國109年8月10日晚間8時51分許，駕駛車牌號碼0
    00-0000號自用小客車，沿臺南市北區中華北路2段由西往東
    方向行駛至中華北路2段與中華北路2段268巷交岔路口前，
    適張家綾駕駛車牌號碼0000-00號自用小客車由中華北路2段
    268巷右轉中華北路2段後行駛在機慢車道上。高永錡因不滿
    張家綾駕車右轉未禮讓其先行，竟基於妨害他人行使權利之
    犯意，在臺南市永康區中華路鄭仔寮橋，自後加速由張家綾
    駕駛之車輛左側超車後切換車道至張家綾駕駛之車輛前方後
    ，不斷踩踏煞車後停車，待張家綾駕駛車輛向右偏行欲繞行
    高永錡煞停之自用小客車時，高永錡亦旋即再向右斜切至張
    家綾駕駛之車輛前方後再度停車，以前開逼車之強暴方式，
    致張家綾無法繼續前行而停車，妨害張家綾在車道上行駛通
    行之權利。嗣高永錡駕車逼停張家綾之車輛後，旋即下車，
    另基於公然侮辱之犯意，走至張家綾駕駛之車輛旁，在不特
    定人得共見共聞之臺南市永康區中華路鄭仔寮橋上，對張家
    綾辱罵「幹你娘」、「幹你娘機掰」等語，足以貶損張家綾
    之名譽。嗣經張家綾報警處理，始而循線查悉上情。
二、案經張家綾訴由臺南市政府警察局永康分局報告臺灣臺南地
    方檢察署檢察官偵查起訴。
    理  由
一、本案被告高永錡所犯為死刑、無期徒刑、最輕本刑3年以上
    有期徒刑以外之罪，亦非高等法院管轄之第一審案件，其於
    審理程序中就被訴事實為有罪之陳述，經告知簡式審判程序
    之旨，並聽取檢察官及被告之意見後，本院依刑事訴訟法第
    273條之1第1項規定裁定進行簡式審判程序，是本案之證據
    調查，依同法第273條之2規定，不受同法第159條第1項、第
    161條之2、第161條之3、第163條之1及第164條至第170條所
    規定證據能力認定及調查方式之限制，合先敘明。
二、前揭事實，業據被告於本院審理時坦承不諱（見本院卷第41
    、47頁），且有證人即告訴人張家綾於警詢及偵查中之證述
    可資參佐（見警卷第7至9頁；偵字卷第19至20頁），並有行
    車紀錄器錄影畫面擷圖資料及車輛詳細資料報表在卷可稽（
    見警卷第17至25、31頁），復經本院當庭勘驗錄有本案經過
    之行車紀錄器錄影影片無誤，而有勘驗筆錄及行車紀錄器錄
    影畫面擷圖資料附卷可查（見本院卷第42至44、49至54頁）
    ，足見被告前開任意性自白與事實相符，堪以採信。
三、論罪科刑：
  ㈠按刑法第304條第1項強制罪保護法益為人之意思決定自由與
    身體活動自由；刑法第304條之強暴、脅迫，祇以所用之強
    脅手段足以妨害他人行使權利，或足使他人行無義務之事為
    已足，並非以被害人之自由完全受其壓制為必要（最高法院
    28年上字第3650號判例參照）。核被告所為，係犯刑法第30
    4條第1項之強制罪及同法第309條第1項之公然侮辱罪。
　㈡被告所犯上開2罪，犯意各別，行為互殊，應予分論併罰。
　㈢爰以行為人之責任為基礎，審酌被告為成年之人，其明知在
    現代法治社會中，應本諸理性、和平之手段與態度解決糾紛
    ，被告僅因認告訴人駕車右轉未禮讓其先行，即心生不滿，
    以逼車方式，妨害告訴人正常駕車之權利，並率爾以上揭言
    語公然辱罵告訴人，足以貶損告訴人之名譽，所為實非可取
    ，復參酌被告於偵查中否認強制罪犯行，於本院審理時始坦
    認全部犯行之犯後態度、被告與告訴人迄今未能達成和解或
    成立調解，兼衡本案幸未釀成傷害或車禍事故，暨被告自述
    學歷為高職畢業之智識程度，現在無業，無收入，目前未婚
    無子女，與父親、胞妹同住之家庭生活狀況（見本院卷第47
    頁）等一切情狀，分別量處如主文所示之刑，並分別諭知易
    科罰金及易服勞役之折算標準，以示懲儆。
據上論斷，應依刑事訴訟法第273條之1第1項、第299條第1項本
文，刑法第304條第1項、第309條第1項、第41條第1項本文、第4
2條第3項本文，刑法施行法第1條之1第1項，判決如主文。
本案經檢察官蔡佳蒨提起公訴，檢察官吳梓榕到庭執行職務。
中　　華　　民　　國　 109　　年　　11　　月　　30　　日
                  刑事第十一庭  法　官　潘明彥
以上正本證明與原本無異。
如不服本判決應於收受本判決後20日內向本院提出上訴書狀，並
應敘述具體理由。其未敘述上訴理由者，應於上訴期間屆滿後20
日內向本院補提理由書狀（均須按他造當事人之人數附繕本）「
切勿逕送上級法院」。 
　　　　　　　　　　　　　　　　書記官  蘇豐展
中　　華　　民　　國　　109 　年　　11　　月　　30　　日
附錄本案論罪科刑法條：
中華民國刑法第304條
以強暴、脅迫使人行無義務之事或妨害人行使權利者，處3年以
下有期徒刑、拘役或9千元以下罰金。
前項之未遂犯罰之。

中華民國刑法第309條
公然侮辱人者，處拘役或9千元以下罰金。
以強暴犯前項之罪者，處1年以下有期徒刑、拘役或1萬5千元以
下罰金。